臺灣屏東地方法院刑事判決　　　　　　　　　　　　　　九十一年度訴字第六六號
　　公　訴　人　臺灣屏東地方法院檢察署檢察官
　　被　　　告　丙○○
　　指定辯護人　本院公設辯護人　丁○○
右列被告因偽造貨幣案件，經檢察官提起公訴（九十年度偵字第五八五六號），本院
判決如左：
    主  文
丙○○共同行使偽造之通用紙幣，累犯，處有期徒刑年陸月。
扣案之偽造面額壹仟元紙幣伍拾肆張（編號ＧＱ七九六六四二ＵＡ拾肆張、編號ＥＬ
四四一三八七ＷＡ拾肆張、編號ＧＱ五四四六六七ＵＡ貳拾貳張、編號ＧＱ七九六六
三七ＵＡ張、編號ＧＱ七九六六三六ＵＡ壹張）即未扣案之偽造面額壹仟元紙幣壹
張（編號不詳）均沒收。
    事  實
一、丙○○曾於民國八十七年間因詐欺案件，經台灣高雄地方法院判處有期徒刑八月
    ，經臺灣高等法院高雄分院於八十八年五月二十六日駁回上訴確定，於八十九年
    一月二十三日執行完畢，猶不知悔改。丙○○竟意圖供行使之用，於九十年七月
    間某日，在高屏地區某處，自某不詳姓名年籍之成年人處，收集偽造之新台幣一
    千元紙幣計五十五張，於九十年七月七日中午與「謝金忠」（年籍不詳）、綽號
    「助仔」（姓名年籍不詳）之成年男子，基於行使偽造通用紙幣之犯意聯絡，由
    丙○○向其不知情之老闆劉保宏借得懸掛七Ｍ二０四九號車牌（另一福特車型之
    車牌）之ＢＭＷ牌黑色自用小客車後，三人於同日十二時三十分許，共乘上開自
    小客車並持有上述偽鈔五十五張前往屏東縣枋寮鄉○○路「林林加油站」加油五
    百元，丙○○以其中一張千元偽造紙幣交予加油站員工甲○○，使該紙幣處於流
    通之狀態，甲○○不疑有他，即找給五百元且連同發票、贈品面紙等一併交給丙○○（該五百元夾在發票、面紙及礦泉水之間）。丙○○等人離去時，甲○○發
    現前開一千元紙鈔係偽造，即記下上開自小客車之車牌號碼並向警方報案。警方
    人員未到場前，因丙○○等人未發現該五百元而誤認甲○○未找付五百元，故折
    返前開加油站擬向甲○○索討五百元，丙○○與甲○○交談後確認有找得五百元
    ，甲○○即告知其所交付者係偽鈔，丙○○始取出一張千元真鈔換回前開偽鈔，
    並將該偽鈔毀棄於加油站內之垃圾桶。後來於同日十三時許，接獲攔查通報之屏
    東縣警察局枋寮分局枋寮派出所警員戊○○、乙○○旋在屏東縣加祿附近之臺一
    線公路南下車道發現上開自小客車，戊○○等人隨即駕車追捕，丙○○等人見狀
    遂加速逃逸，而於臺一線公路北上四四二公里處迴轉至北上車道，丙○○等人見
    警車緊追不捨，遂在臺一線公路北上四四一公里處，將上開五十四張偽鈔自車內
    丟出，戊○○等人見大量偽鈔自車內飛出散落於地遂下車撿拾，因而扣得偽造通
    用紙幣五十四張（編號ＧＱ七九六六四二ＵＡ十四張、編號ＥＬ四四一三八七Ｗ
    Ａ十四張、編號ＧＱ五四四六六七ＵＡ二十二張、編號ＧＱ七九六六三七ＵＡ三
    張、編號ＧＱ七九六六三六ＵＡ一張），且通報同事繼續駕車追捕，惟丙○○等
    人仍逃逸而去，嗣經警查詢上開自小客車之車籍資料，始循線查獲。
二、案經屏東縣警察局枋寮分局報請台灣屏東地方法院檢察署檢察官偵查起訴。
    理  由
一、訊據被告丙○○固承認於上開時地駕駛懸掛七Ｍ二０四九號車牌之ＢＭＷ牌黑色
    自用小客車至屏東縣枋寮鄉○○路「林林加油站」加油五百元，並以一張千元偽
    造紙幣交予加油站員工甲○○等情，惟矢口否認有行使偽造通用紙幣之犯行，辯
    稱：同車有兩個人，我不太清楚他們的名字，我們當天是去墾丁浮潛，我是有拿
    一張偽鈔加油，但我不知道是偽鈔，當天沒有遇到警察，也沒有將一疊偽鈔丟出
    車外等語。
二、經查：(一)被告夥同「謝金忠」、綽號「助仔」之成年男子駕駛懸掛七Ｍ二０四九
    號車牌之ＢＭＷ牌自小客車自鳳山市南下至林林加油站以偽造紙鈔加油後，經加
    油站小姐發現報警，警網立即前往追緝，被告並在屏鵝公路北上四四一公里處將
    五十四張紙鈔自車內丟出等情，已分據證人即加油站小姐甲○○、警員戊○○於
    警偵訊時證述明確（見九十年七月七日警訊筆錄、偵查卷第十二頁、第十二頁反
    面）。被告丙○○於警偵訊及本院審理時均承認九十年七月七日十二時三十分許
    ，駕駛上開自小客車與友人一同由高雄前往墾丁，且該ＢＭＷ牌自小客車係掛另
    一輛福特車之車牌等情，被告既係駕車與友人前往墾丁遊玩，而未將該車借予他
    人使用，則證人戊○○追捕上開自小客車時，被告自係在上開自小客車內無疑，
    而證人戊○○於本院審理時證述：當天我們有兩部警車，一部開在內側車道，我
    們這部開在外側車道追逐被告的車子，我看到被告車子在北上四四一公里的地方
    從左邊丟出一疊鈔票，整把從車內丟出後就散掉，當時車速約一百四、五十公里
    ，有開警示燈，我們約追了四公里，我們開的是三菱一點六的車型，所以追不到
    ，被告所開車是ＢＭＷ，但所掛車牌是福特的等語（見本院九十一年二月二十一
    日審判筆錄）。證人戊○○所駕駛之警車與被告所駕駛之前開自小客車間並無其
    他車輛，且偽鈔丟出後隨即散開，十分顯著，證人戊○○與警員乙○○駕車在後
    追捕，自無誤認之可能，何況證人戊○○所述被告車輛係懸掛其他車輛之車牌亦
    與實情相符，可見被告確有遭警追捕無訛，被告辯稱並未遇到警方云云，顯非實
    在。(二)證人戊○○所駕駛之警車當時車速已高達時速一百四、五十公里之高速，
    竟猶未能趕上被告所駕駛之前開自小客車，足見被告當時車速之快，若非從事違
    法行為，被告何以甘冒危險超速疾駛以躲避追捕？又被告若非知悉其所攜帶之千
    元紙鈔係偽鈔，豈會於警方追捕時將五十四張之千元紙鈔丟出車外，足見其將偽
    鈔丟出車外實係心虛之舉，益證其確係明知偽鈔而行使之犯行，而查扣之偽鈔五
    十四張經送中央銀行發行局鑑定結果認：該批紙鈔均以彩色雷射輸出方式（含彩
    色影印）仿印；無隱藏字及凹版印紋凸起效果；紙質與真鈔不同，水印以灰色墨
    仿製；安全線以黏貼箔膜（含面額數字）方式仿鈔卷正面五段裸露部分，無折光
    變色反應；正面左下角之「１０００」面額數字，無折光變色效果，確係偽造，
    此有中央銀行發行鑑定局九十年九月二十八日（九十）台央發字第○三○○五○
    八一一號函送之鑑定報告一紙附卷可稽，此為鑑定機關本於專業知識所得之結論
    ，自可憑信。綜上所述，本件事證明確，被告犯行堪以認定。
三、按新台幣係屬通用之紙幣，被告丙○○明知某不詳姓名年籍之成年人所持有之面
    額一千元紙鈔五十五張，均為偽造之通用紙幣，竟然持之以行使，故核其所為，
    係犯刑法第一百九十六條第一項前段之行使偽造通用紙幣罪。又被告意圖供行使
    而收集偽造紙幣之低度行為，為其後行使之高度行為所吸收，不另論以意圖供行
    使而收集偽造通用紙幣罪；再行使偽造紙幣，本含有詐欺性質，故不另論以詐欺
    取財罪（最高法院二十九年上字第一六四八號判例可資參照）。又被告與「謝金
    忠」、綽號「助仔」之成年男子間，就行使偽造紙幣犯行，有犯意之聯絡與行為
    之分擔，均為共同正犯。又被告前因詐欺案件，經台灣高雄地方法院院判處有期
    徒刑八月，經臺灣高等法院高雄分院於民國八十八年五月二十六日駁回上訴確定
    ，於八十九年一月二十三日執行完畢，有臺灣高等法院被告全國前案紀錄表及臺
    灣屏東地方法院檢察署刑案資料查註紀錄表各一紙在卷可參，其受有期徒刑之執
    行完畢後，五年之內再犯有期徒刑以上刑之本罪，為累犯，應依法加重其刑。爰
    審酌被告素行、其行使偽幣，擾亂社會大眾對貨幣制度之信賴感，危害金融秩序
    甚鉅，及其犯後態度等一切情狀，量處如主文所示之刑。扣案偽造之面額一千元
    紙幣五十四張（編號ＧＱ七九六六四二ＵＡ十四張、編號ＥＬ四四一三八七ＷＡ
    十四張、編號ＧＱ五四四六六七ＵＡ二十二張、編號ＧＱ七九六六三七ＵＡ三張
    、編號ＧＱ七九六六三六ＵＡ一張）及未扣案之另一張偽造仟元紙鈔（編號不詳
    ，未能證明已滅失），應依刑法第二百條規定宣告沒收。
據上論斷，依刑事訴訟法第二百九十九條第一項前段，刑法第二十八條、第一百九十
六條第一項前段、第四十七條、第二百條，罰金罰鍰提高標準條例第一條前段，判決
如主文。
本案經檢察官蔡雯娟到庭執行職務。
中      華      民      國      九十一      年    二    月    二十七    日
                                        臺灣屏東地方法院刑事第三庭
                                            審判長法  官  黃國永
                                                  法  官  陳姵君
                                                  法  官  余德正
右正本證明與原本無異。
如不服本判決應於收受本判決後送達後十日內向本院提出上訴書狀，其未敘述上訴理
由者，並得於提起上訴後十日內向本院補提理由書狀（均須按他造當事人之人數附繕
本 ）「切勿逕送上級法院」
                                                  書記官  曾文玲
中      華      民      國      九十一      年    二    月    二十七    日
附錄法條：
刑法第一百九十六條第一項
行使偽造、變造之通用貨幣、紙幣、銀行券，或意圖供行使之用而收集或交付於人者
，處三年以上十年以下有期徒刑，得併科五千元以下罰金。
